---
title: "R Data Types - Object & Attributes"
output: html_notebook
editor_options: 
  markdown: 
    wrap: 72
---

# **Atomic objects**

1.  characters

2.  numeric(real numbers)

3.  intergers

4.  complex

5.  logical (True / False)

El objeto mas basico es un vector.

-   Un vector solo puede contener objetos de la misma clase.
-   Una lista, es representada como un vector pero esta si puede
    contener objetos de diferentes clases.

Para crear un vector vacio, se utiliza la funcion `vector()`

# Números

-   Los numeros son tratados como objetos numericos. (son numeros reales
    de doble precision).

-   Si se quiere un entero hay q especificar con el sufijo `L`, por
    ejemplo `1L` seria el valor entero.

-   **Numeros especiales**:

    -   `Inf`: Infinito.

    -   `NaN`: Not a Number. Puede representar tambien un valor
        faltante.

# Atributos

Los objetos pueden tener atributos como:

-   nombres.

-   dimensiones(matrices, arrays)

-   tipo

-   longitud

Los atributos de un objeto se pueden visualizar con la siguiente funcion
`attributes()`

# Vectores y listas

La funcion `c()` nos sirve para crear vectores de objetos.

-   **Numeric.** `x <- c(0.5, 0.6)`

-   **Logic.** `x <- c(TRUE, FALSE), X <- c(T, F)`

-   **Caracter.** `x <- c("a", "b", "c")`

-   **Entero.** `x <- 9:29`

-   **Complejos.** `x <- c(1+0i, 2+4i)`

Tambien se pueden crear con la funcion `vector()`

`x <- vector("numeric", 10)`

### Coercion explicita.

```{r}

x <- 0:6

class(x)

as.numeric(x)

as.logical(x)

as.character(x)
```

## Listas

Las listas son un tipo de vectores que pueden contener diferentes tipos
de objetos.

```{r}
x <- list(1, "a", TRUE, 1+4i)
x

x[[2]] #Para acceder a un elemento se utiliza doble bracket
```

## Matrices

Son un tipo de vectores con atributos de dimension. `(nrow, ncol)`

```{r}
m <- matrix(nrow = 2, ncol = 3)
m

dim(m) #Dimension de la matriz
attributes(m)
```

Las matrices se llenan por columna.

```{r}
m <- matrix(1:6, nrow = 2, ncol = 3)
m
```

Primero toma la posicion (1, 1), luego la (1, 2)... etc

Tambien se pueden crear directamente desde vectores añadiendo el
atributo de dimension.

```{r}
m <- 1:10
m
dim(m) <- c(2, 5)
m
```

Otra manera es crearlas a partir de vectores individuales, podemos
bindear estos vectores por columnas o por filas.

```{r}
x <- 1:3
y <- 10:12

cbind(x, y) #column bind

rbind(x, y) #row bind


```

## Factors

Los factores son utilizados para representar valores categoricos. Pueden
ser ordenados o desordenados.

Se pueden pensar como un vector de enteros pero donde cada valor entero
tiene una etiqueta.

Ejemplo.

-   `x <- ("Male", "Female", "Male")`

-   `x <- ("0", "1", "0")` Este vector seria como la version numerica
    del vector de arriba.

To know more [click
here](https://www.geeksforgeeks.org/r-language/r-factors/)

```{r}
x <- factor(c("yes", "yes", "no", "yes", "no"))
x #Me imprime los niveles del factor, es decir las categorias q existen. 

table(x) #Me indica la frecuencia de cada categoria


#unclass, elimina la clase de un vector. 
unclass(x) #despues de ejecutar unclass, se reducira a un vector de enteros
```

El orden de la categorias es importante para modelos lineales ya que el
primer nivel es usado como nivel base. En este caso, de la siguiente
manera podemos indicar cual será el orden de las categorias.

```{r}
x <- factor(c("yes", "yes", "no", "yes", "no"), 
            levels = c("yes", "no"))
x
```

## Missing values

`NA` & `NaN`; `NaN` Not a Number, es el equivalente a un NULL para
operaciones matematicas.

```{r}

x <- c(1,2,NA,10,3)

#Evalua is hay valores NA en el vector
is.na(x) 

#Evalua si hay elementos Not a Numebr en el vector
is.nan(x)

x <- c(1,2,NaN, NA, 4)

is.na(x) 

is.nan(x) #Un NaN puede ser un NA pero un NA no puede ser un NaN
```

## Dataframes

-   Pueden ser creados con los metodos:

    -   `read.table()` o `read.csv()`

-   Se pueden convertir a matrices con:

    -   `data.matrix()`

    -   Pero todos los elementos deben del mismo tipo sino tratara de
        convertir todos los elementos a un mismo tipo.

```{r}
x <- data.frame(foo = 1:4, bar = c(T, T, F, F))

x

nrow(x)
ncol(x)
```

## Names

Los objetos en R pueden tener nombres, ayudando a que el codigo sea
facil de leer y autodescriptivo.

```{r}
x <- 1:3

names(x) #Una secuencia de numeros no tiene nombres por si misma

names(x) <- c("foo", "bar", "norf") #Estamos asignando un vector con nombres
x

names(x)
```

Las listas tambien pueden tener names

```{r}
x <- list(a = 1, b= 2, c= 3)
x
```

Y las matrices

```{r}
m <- matrix(1:4, nrow = 2, ncol= 2) #Matriz 2x2 con una serie de numeros del 1 al 4 
dimnames(m) <- list(c("a", "b"), c("c", "d")) #Asignamos los nombres con una lista q tiene vectores con los nombres de las filas y columnas
m
```

## Reading Tabular Data

Funciones principales para leer data en R

-   Leer data tabular `read.table, read.csv`

-   Leer lineas de un archivo de texto
    `readLines -> Te regresa un vector de caracteres`

-   Leer codigo de archivos R(inverso de dump) `source`

-   Leer archivos R que ya han sido procesado por archivos de texto
    `dget`

-   Leer objetos binarios `load / unserialize`

### Parametros de read.table

1.  Nombre del archivo o la conexion: `file`
2.  Indica si el archivo tiene un header, es un booleano por si queremos
    que lo tome en cuenta al momento de leer: `header`
3.  Un string que indica como estan separadas las columnas: `sep`
4.  Es un vector de caracteres que indica a q clase le corresponde cada
    columna del dataset `colClasses`
    1.  Ej. La primer columna es string, la segunda logica y la tercera
        un factor, etc
5.  Numero de filas en el dataset `nrows`
6.  El numero de linear que se saltara desde el principio del dataset
    `skip`
    1.  Ej. Puede que haya algun encabezado o alguna region que no
        contenga datos y lo quieras omitir

Se puede utilizar el read.table sin parametros

```{r}
data <- read.table("foo.txt")
```

R automaticamente

-   Se saltara las lineas que empiecen con un \#

-   Se dara cuenta de cuantas filas hay en el archivo y cuanta memoria
    necesita reservarse

-   Se dara cuenta del tipo de variable de cada columna

-   `read.csv`

```{r}
df <- read.csv("C:\\Users\\lza01\\Downloads\\quiz1_data\\hw1_data.csv")


df2 <- df['Ozone' > 31 & 'Temp' > 90]

solarR <- df2$Solar.R[!is.na(df2$Solar.R)]

prom <- sum(solarR) / length(solarR)


june <- df['Month' == 6]
june


```

```{r}

df <- read.csv("C:\\Users\\lza01\\Downloads\\quiz1_data\\hw1_data.csv")

june <- df[df$Month == 6, ]

temp <- june$Temp[!is.nan(june$Temp)]

prom <- sum(temp) / length(temp)

prom





```

``` r
```

```{r}

df <- read.csv("C:\\Users\\lza01\\Downloads\\quiz1_data\\hw1_data.csv")

may <- df[df$Month == 5, ]

may
ozone <- may$Ozone[!is.na(may$Ozone)]

print(max(ozone))




```
