---
title: "R Data Types - Object & Attributes"
output: html_notebook
editor_options: 
  markdown: 
    wrap: 72
---

# **Atomic objects**

1.  characters

2.  numeric(real numbers)

3.  intergers

4.  complex

5.  logical (True / False)

El objeto mas basico es un vector.

-   Un vector solo puede contener objetos de la misma clase.
-   Una lista, es representada como un vector pero esta si puede
    contener objetos de diferentes clases.

Para crear un vector vacio, se utiliza la funcion `vector()`

# Números

-   Los numeros son tratados como objetos numericos. (son numeros reales
    de doble precision).

-   Si se quiere un entero hay q especificar con el sufijo `L`, por
    ejemplo `1L` seria el valor entero.

-   **Numeros especiales**:

    -   `Inf`: Infinito.

    -   `NaN`: Not a Number. Puede representar tambien un valor
        faltante.

# Atributos

Los objetos pueden tener atributos como:

-   nombres.

-   dimensiones(matrices, arrays)

-   tipo

-   longitud

Los atributos de un objeto se pueden visualizar con la siguiente funcion
`attributes()`

# Vectores y listas

La funcion `c()` nos sirve para crear vectores de objetos.

-   **Numeric.** `x <- c(0.5, 0.6)`

-   **Logic.** `x <- c(TRUE, FALSE), X <- c(T, F)`

-   **Caracter.** `x <- c("a", "b", "c")`

-   **Entero.** `x <- 9:29`

-   **Complejos.** `x <- c(1+0i, 2+4i)`

Tambien se pueden crear con la funcion `vector()`

`x <- vector("numeric", 10)`

### Coercion explicita. 

```{r}

x <- 0:6

class(x)

as.numeric(x)

as.logical(x)

as.character(x)
```

## Listas

Las listas son un tipo de vectores que pueden contener diferentes tipos
de objetos.

```{r}
x <- list(1, "a", TRUE, 1+4i)
x

x[[2]] #Para acceder a un elemento se utiliza doble bracket
```

## Matrices

Son un tipo de vectores con atributos de dimension. `(nrow, ncol)`

```{r}
m <- matrix(nrow = 2, ncol = 3)
m

dim(m) #Dimension de la matriz
attributes(m)
```

Las matrices se llenan por columna.

```{r}
m <- matrix(1:6, nrow = 2, ncol = 3)
m
```

Primero toma la posicion (1, 1), luego la (1, 2)... etc

Tambien se pueden crear directamente desde vectores añadiendo el
atributo de dimension.

```{r}
m <- 1:10
m
dim(m) <- c(2, 5)
m
```

Otra manera es crearlas a partir de vectores individuales, podemos
bindear estos vectores por columnas o por filas.

```{r}
x <- 1:3
y <- 10:12

cbind(x, y) #column bind

rbind(x, y) #row bind


```
